ru: Дом и сад > Товары для придомовых и садовых участков > Отдых на открытом воздухе > Уличные зонты и солнцезащитные навесы: Уличные зонты; парусиновые навесы; Солнцезащитные навесы
th: บ้านและสวน > สนามและสวน > ชีวิตกลางแจ้ง > ร่มและที่บังแดดกลางแจ้ง: ร่มกลางแจ้ง; ผ้าใบกันแดด; ที่บังแดด
sk-SK: Dom a záhrada > Trávnik a záhrada > Terasa > Záhradné slnečníky a tieniace plachty: Záhradné slnečníky; Tieniace plachty; Tieniace plachty
cs: Dům a zahrada > Trávníky a zahrady > Bydlení na zahradě > Venkovní slunečníky a sluneční clony: Venkovní slunečníky; Stínové plachty; Sluneční clony
lt-LT: Namai ir sodas > Veja ir sodas > Gyvenimas lauke > Lauko skėčiai ir skėčiai nuo saulės: Lauko skėčiai; Burės nuo saulės; Skėčiai nuo saulės
vi: Nhà và vườn > Bãi cỏ và vườn > Cuộc sống ngoài trời > Dù và bạt che nắng ngoài trời: Dù ngoài trời; Bạt che nắng; Bạt che nắng
ko: 가정/원예 용품 > 잔디/정원 > 야외활동 용품 > 파라솔/그늘막: 파라솔; 그늘막 세일; 그늘막
sl-SI: Dom in vrt > Travnik in vrt > Bivanje na prostem > Zunanji dežniki in senčniki: Zunanji dežniki; Senčne ponjave; Senčniki
el: Σπίτι & κήπος > Γκαζόν & κήπος > Υπαίθρια διαβίωση > Ομπρέλες & σκίαστρα εξωτερικού χώρου: Ομπρέλες εξωτερικού χώρου; Τέντες σκίασης; Σκίαστρα ηλίου (Sunshades)
fi: Koti ja puutarha > Piha ja puutarha > Oleskelu ulkona > Aurinkovarjot ja -katokset: Aurinkovarjot; Varjokankaat; Aurinkokatokset
zh-TW: 居家和庭園 > 草皮和花園 > 戶外生活 > 戶外傘/遮雨遮陽蓬: 戶外傘; 遮陽帆; 遮雨遮陽蓬
hu: Otthon és kert > Gyep és kert > Kültéri élet > Kültéri esernyők és napernyők: Kültéri esernyők; Árnyékvitorlák; Napernyők
en: Home & Garden > Lawn & Garden > Outdoor Living > Outdoor Umbrellas & Sunshades: Outdoor Umbrellas; Shade Sails; Sunshades
es: Casa y jardín > Jardín > Artículos de exterior > Sombrillas: Sombrillas de exterior; Velas de sombra; Sombrillas
de: Heim & Garten > Rasen & Garten > Garten & Balkon > Terrassen- & Sonnenschirme: Terrassenschirme; Sonnensegel; Sonnenschirme
nb: Hjem og hage > Plen og hage > Leve ute > Parasoller og solskjerming: Utendørsparasoller; Skyggeseil; Markiser
it: Casa e giardino > Prato e giardino > Vita all'aperto > Ombrelloni e parasole da esterni: Ombrelloni da esterno; Vele ombreggianti; Ombrelloni
ro-RO: Casă și grădină > Gazon și grădină > Exterior > Umbrele și parasolare de exterior: Umbrele de exterior; Prelate de umbrire; Parasolare
pt-BR: Casa e jardim > Gramado e jardim > Espaços residenciais externos > Guarda-chuvas e guarda-sóis: Guarda-chuvas exteriores; Velas de sombra; Guarda-sóis
pl: Dom i ogród > Trawnik i ogród > Akcesoria ogrodowe > Parasole i pawilony ogrodowe: Parasole ogrodowe; Żagle przeciwsłoneczne; Osłony przeciwsłoneczne
nl: Huis en tuin > Tuin en gazon > Buitenleven > Parasols: Standaard parasols; Schaduwdoeken; Zonneschermen
sv: Hem och trädgård > Gräsmatta och trädgård > Utomhusliv > Parasoll och solskydd: Utomhusparasoller; Solsegel; Solskydd
hr-HR: Dom i vrt > Travnjak i vrt > Boravak na otvorenom > Suncobrani i tende: Vanjski suncobrani; Vrtna jedra; Tende za zaštitu od sunca
tr: Ev ve Bahçe > Çim ve Bahçe > Ev Dışında Yaşam > Açık Hava Şemsiyeleri ve Deniz Şemsiyeleri: Dış Mekan Şemsiyeleri; Gölgelik Brandaları; Tenteler
pt-PT: Casa e jardim > Relva e jardim > Vida ao ar livre > Guarda-sóis e toldos: Guarda-sóis para exterior; Velas de sombra; Toldo
bg-BG: Дом и градина > Морава и градина > Живот на открито > Външни чадъри и сенници: Външни чадъри; Опънати сенници; Сенници
ja: ホーム・ガーデン > ガーデン用品・ガーデン機器 > 屋外用家具・エクステリア > パラソル・日よけ: パラソル; シェードセイル; サンシェード
zh-CN: 家居与园艺 > 草坪与花园 > 户外生活用品 > 户外伞与遮阳幕布: 户外伞; 遮阳帆; 遮阳幕布
da: Hjem og have > Græsplæne og have > Udendørsliv > Parasoller og solskærme: Parasoller; Solsejl; Solskærme
fr: Maison et jardin > Pelouses et jardins > Vie en extérieur > Parasols et voiles d’ombrage: Parasols; Voiles d'ombrage; Voiles d’ombrage